【裁判字號】    97,交聲,3253
【裁判日期】    980331
【裁判案由】    交管條例聲異
【裁判全文】
臺灣板橋地方法院交通事件裁定        97年度交聲字第3253號
原處分機關  交通部公路總局臺北區監理所板橋監理站
異  議  人
即受處分人  甲○○
上列異議人因違反道路交通管理處罰條例案件，對於交通部公路
總局臺北區監理所板橋監理站於民國九十七年十二月三日以板監
裁字第裁４１－Ｃ00000000號（原舉發案號：臺北縣政
府警察局九十七年一月三十日北縣警交字第Ｃ00000000
號）所為之裁決處分，聲明異議，本院裁定如下：
    主  文
異議駁回。
    理  由
一、原處分意旨略以：異議人即受處分人甲○○於民國九十七年
    一月三十日下午四時三十二分許，騎乘車號ＡＱＮ－五五七
    號重型機車，行經臺北縣板橋市縣○○道○段二百四十五巷
    口處，因有「駕車行經有燈光號誌管制之交岔路口闖紅燈」
    之違規，為臺北縣政府警察局海山分局埔墘派出所執勤員警
    攔停以北縣警交字第Ｃ00000000號通知單當場掣單
    舉發，並經原處分機關依道路交通管理處罰條例第五十三條
    第一項之規定裁處新臺幣（下同）四千五百元罰鍰，並依同
    法第六十三條第一項第一款記違規點數三點。
二、異議意旨略以：異議人從未收到舉發單及舉發照片，異議人
    並未收到任何違規事證，懇請法院查明云云。
三、經查：按汽車駕駛人，行經有燈光號誌管制之交岔路口闖紅
    燈者，處新臺幣一千八百元以上五千四百元以下罰鍰。前項
    紅燈右轉行為者，處新臺幣六百元以上一千八百元以下罰鍰
    ，道路交通管理處罰條例第五十三條定有明文。又汽車駕駛
    人為上開規定經舉發後，逾越應到案期限六十日以上，應處
    新臺幣四千五百元罰鍰，違反道路交通管理事件統一裁罰基
    準表亦有明定。本件證人即當時現場舉發之值勤員警田新光
    於本院調查時到庭具結證稱：當時伊是執行開單勤務，伊當
    時所站立的位置是在縣民大道與文聖街口，當時縣民大道二
    百四十五巷口是紅燈，伊當時有將違規車輛攔停下來，並告
    知違規事實為闖紅燈，並要求出示證件，準備開單告發，伊
    當時確實有看到闖紅燈的違規事實。當時異議人是在燈號轉
    換為紅燈好幾秒的情形之下直接闖越紅燈，伊站的位置可以
    直接看到燈號及停止線距離約三十至四十公尺，中間完全沒
    有視線的阻礙，伊本來就有在注意該處的燈號及停止線，所
    以異議人在闖越的時候，伊就看到異議人闖越紅燈，並非依
    據其他燈號或路況來做推測，是直接親眼目擊，車號就是當
    時看違規車輛的車牌抄下，異議人當時只是拒簽罰單，也不
    收受罰單，所以伊就記明在罰單上，並告知應到案處所及日
    期，伊就繼續值勤，離開該處等情（本院九十八年二月十一
    日訊問筆錄）。按燈光號誌之違反，其所需之舉證狀態稍縱
    即逝，除設有感應照相之路口外，事後無法還原現場狀態，
    職是，舉發當時現場之值勤員警自屬交通案件之重要證人。
    參酌員警執行公務時，本身即受有行政懲處責任之監督，且
    其到庭具結作證，更係以刑事責任擔保其證言之真實性，本
    件舉發員警田新光與異議人間並無何身分利害業務關係，當
    無嫌隙，衡諸情理應無甘冒偽證罪刑責風險而故意設詞構陷
    異議人，且依證人之明確證述，佐以卷附之臺北縣政府警察
    局交通違規管理系統之舉發單資料，難認於本件舉發有誤認
    燈號之情事，此外亦無任何證據可證其有何捏造事實違法取
    締之不法情事，而異議人亦未就執勤員警之舉發有誤提出具
    體證據以供調查，本院認員警本於維護交通秩序、安全職責
    所為之取締，當屬合法、正確之舉發。異議人未提出任何證
    據證明該路口之燈光號誌確有異常之情形，僅於事後空言否
    認上開違規行為，所辯尚無足採。本件異議人闖紅燈之違規
    行為，洵堪認定。
四、按違反道路交通管理事件統一裁罰基準及處理細則第十一條
    第一項第一款規定：「當場舉發者，應填記駕駛人或行為人
    姓名、性別、出生年月日、地址、身分證統一編號及車主姓
    名、地址、車牌號碼、車輛種類。被查獲之駕駛人或行為人
    為受處分人時，應於填記通知單後將通知聯交付該駕駛人或
    行為人簽名或蓋章收受之；拒絕簽章者，仍應將通知聯交付
    該駕駛人或行為人收受，並記明其事由及交付之時間；拒絕
    收受者，應告知其應到案時間及處所，並記明事由與告知事
    項，視為已收受。」經查：異議人於違規之後拒絕簽收舉發
    單，舉發員警田新光當場告知應到案時間及處所，業據證人
    田新光於本院時證述明確，並已記明於舉發單上，視為異議
    人已收受。又北縣警交字第Ｃ00000000號通知單所
    載之應到案日期為九十七年二月十四日，異議人遲於九十七
    年十二月十六日始向本院聲明異議，顯已逾越應到案期限六
    十日以上，從而，原處分機關援引道路交通管理處罰條例第
    五十三條第一項及違反道路交通管理事件統一裁罰基準表之
    規定處異議人罰鍰四千五百元，並依同條例第六十三條第一
    項第三款記違規點數三點，依法並無不合，異議人聲明異議
    意旨，指摘原處分不當，為無理由，應予駁回。
五、依道路交通管理處罰條例第87條第2 項，道路交通案件處理
    辦法第19條，裁定如主文
中    華    民    國    98    年    3     月    31    日
                     交通法庭  法  官  王偉光
上列正本證明與原本無異。
如不服本裁定，應於裁定送達後五日內敘明抗告理由，向本院提
出抗告狀。
                               書記官  陳宥伶
中    華    民    國    98    年    4     月    3     日


司法院資訊處製作；財團法人民間司法改革基金會備份。
